【裁判字號】    97,易,590
【裁判日期】    971121
【裁判案由】    竊盜
【裁判全文】
臺灣基隆地方法院刑事判決               97年度易字第590號
公  訴  人  臺灣基隆地方法院檢察署檢察官
被      告  丙○○
上列被告因竊盜案件，經檢察官提起公訴（97年度偵字第3569號
），被告於準備程序進行中，就被訴事實為有罪之陳述，經本院
合議庭裁定由受命法官獨任進行簡式審判程序，判決如下：
    主  文
丙○○攜帶兇器竊盜，累犯，處有期徒刑捌月，扣案之螺絲起子
壹把沒收之。
    事  實
一、丙○○前因違反毒品危害防制條例案件，分別經本院以90年
    度訴字第265號、91年度訴字第57號各判決處有期徒刑1年確
    定，二罪合併執行，於民國93年5 月13日假釋出監並付保護
    管束，迄93年7月2日保護管束期滿未經撤銷而執行完畢；復
    因施用毒品案件，由本院以93年度訴字第381 號判處有期徒
    刑8月確定，於94年7月1 日縮刑期滿執行完畢；其後，因施
    用毒品案件，經臺灣高等法院以95年度上訴字第1609號判決
    處有期徒刑1 年確定(甲)，復因竊盜案件，經本院以95年度易
    字第528號判決處有期徒刑8月確定(乙)，再因施用毒品案件，
    經本院以96年度訴字第66號判處有期徒刑1年確定(丙)，前開3
    罪嗣經本院以96年度聲減字第582 號裁定減刑，(甲)罪減為有
    期徒刑6月，(乙)、(丙)2罪各減為有期徒刑4月、6月，並應執行
    有期徒刑9月，上開3罪接續執行，於97年3 月12日縮刑期滿
    執行完畢（構成累犯）。詎不知悔改，竟意圖為自己不法之
    所有，於97年8月17日下午4時50分許，持客觀上足對人之生
    命、身體、安全構成威脅之兇器螺絲起子1 支為工具，前往
    台北縣瑞芳鎮介壽橋下溪邊，以螺絲起子撬開經濟部水利署
    第十河川局置放於河岸消波塊之串接白鐵鍊（重約3.5公斤
    ），並於得手後，欲持上開竊得之鐵鍊至瑞芳鎮○○街35巷
    內之資源回收廠加以變賣，適為警於瑞芳鎮○○街35巷口發
    現查獲，並扣得上開起子1支，而悉上情。
二、案經臺北縣政府警察局瑞芳分局報告臺灣基隆地方法院檢察
    署檢察官偵查起訴。
    理  由
一、本件被告所犯者非為死刑、無期徒刑、最輕本刑為3 年以上
    有期徒刑之罪或高等法院管轄第一審案件，其於準備程序進
    行中，先就被訴事實為有罪之陳述，經告知其簡式審判程序
    之旨，並聽取公訴人及被告之意見後，本院依刑事訴訟法第
    273條之1第1 項之規定，裁定由受命法官獨任進行簡式審判
    程序，且依同法第273條之2規定，簡式審判程序之證據調查
    ，不受第159條第1項、第161條之2、第161條之3、第163 條
    之1及第164條至第170條規定之限制，合先敘明。
二、前揭犯罪事實業據被告本院準備程序及審理中坦承不諱，核
    與證人即經濟部水利署第十河川局管理課河川駐衛警甲○○
    於警詢中之陳述相符，並有贓物領據、查獲照片2 張及扣案
    之螺絲起子1 把足資佐證，堪認被告自白與事實相符，本件
    事證明確，被告竊盜犯行洵堪認定。
三、按刑法第321條第1 項第3款之攜帶兇器竊盜罪，其所稱「兇
    器」之種類並無限制，凡客觀上足對人之生命、身體、安全
    構成威脅，具有危險性之兇器均屬之（最高法院79年度臺上
    字第5253號判例要旨可資參照），扣案之螺絲起子為質地堅
    硬之金屬械具，業據被告供承在卷，並有卷附照片1張（97
    年度偵字第3569號第19頁）可佐，如持有行兇，客觀上足以
    危害他人生命、身體之安全，自屬兇器無訛。是核被告所為
    ，係犯刑法第321條第1 項第3款之攜帶兇器加重竊盜罪。再
    被告有事實欄所載之論罪科刑執行完畢情形，有臺灣高等法
    院被告前案紀錄表乙份附卷佐憑，其於前案執行完畢後5 年
    內，故意再犯本件有期徒刑以上之罪，為累犯，依刑法第47
    條第1 項加重其刑；爰審酌被告因一己之貪即竊取經濟部水
    利署第十河川局所有消波塊之串接白鐵鍊，侵害他人之財產
    法益甚鉅，惟犯罪手段尚稱平和，所竊之白鐵鍊已歸還被害
    人暨犯後深表悔悟等一切情狀，量處如主文所示之刑。
四、至扣案之螺絲起子1支為被告所有供本件竊盜犯行所用之物
    ，業據被告供承在卷，爰依刑法第38條第1項第2款、第3項
    之規定宣告沒收，併予敘明。
據上論斷，應依刑事訴訟法第273 條之1 第1 項、第299 條第1
項前段，刑法第321條第1項第3款、第47條第1項、第38條第1項
第2款、第3項，判決如主文。
本案經檢察官乙○○到庭執行職務
中    華    民    國    97    年    11    月    21    日
                  刑事第四庭法    官  周霙蘭
以上正本證明與原本無異。
如不服本判決應於收受本判決後10日內向本院提出上訴書狀，其
未敘述上訴理由者，並得於提起上訴後10日內向本院補提理由書
狀（均須按他造當事人之人數附繕本）「切勿逕送上級法院」。
中    華    民    國    97    年    11    月    21    日
                            書 記 官  呂明龍
附錄本案論罪科刑法條之依據：
中華民國刑法第321條
（加重竊盜罪）
犯竊盜罪而有左列情形之一者，處六月以上、五年以下有期徒刑
：
一、於夜間侵入住宅或有人居住之建築物、船艦或隱匿其內而犯
    之者。
二、毀越門扇、牆垣或其他安全設備而犯之者。
三、攜帶兇器而犯之者。
四、結夥三人以上而犯之者。
五、乘火災、水災或其他災害之際而犯之者。
六、在車站或埠頭而犯之者。
前項之未遂犯罰之。


司法院資訊處製作；財團法人民間司法改革基金會備份。
